臺灣高等法院高雄分院刑事判決　　　　　九十一年度上易字第四四五號
　　上　訴　人　台灣屏東地方法院檢察署檢察官
　　被　　　告　己○○
　　輔　佐　人　庚○○○
右上訴人因被告竊盜案件，不服臺灣屏東地方法院九十年度易字第一二四０號中華民
國九十年十一月卅日第一審判決（起訴案號：臺灣屏東地方法院檢察署九十年度偵字
第五九七六號；併辦案號：同署九十年度偵字第七四三四號、第七九０三號、九十一
年度偵字第一五一六號），提起上訴，本院判決如左：
      主      文
原判決撤銷。
己○○連續竊盜，累犯，處有期徒刑陸月，如易科罰金，以佰元折算壹日。
      事      實
一、己○○患有情緒障症，為精神耗弱人，於民國（下同）八十三年間，因犯強盜
    罪，經臺灣屏東地方法院判處有期徒刑四年，並經本院駁回上訴確定，於八十四
    年九月十八日開始執行，刑期至八十八年九月十七日屆滿，又因犯竊盜罪，經本
    院判處有期徒刑二年，於八十八年九月十八日接續執行，於九十年八月卅一日縮
    短刑期執行完畢，仍不思悔改，竟基於意圖為自己不法之所有之概括犯意，先於
    九十年九月十六日十四時許，在屏東市○○里○○○路○段七一八號後面車庫旁
    ，徒手竊取丁○○所有之腳踏車一輛（價值約新台幣五百元）；又於同日十四時
    五十分許，騎乘上開竊得之腳踏車，至屏東市○○街二四一巷三十弄三四號乙○○住處，見屋內無人，大門未鎖，即進入屋內（侵入住宅部分未經告訴），徒手
    打開抽屜，竊取乙○○所有抽屜內財物時，為返家之乙○○發覺呼叫，己○○即
    奪門騎腳踏車逃逸而未得逞，嗣為巡邏員警據報後當場查獲；己○○經檢察官飭
    回後，又於同年十一月廿一日十四時許，至屏東縣車城鄉○○路五十號，侵入住
    宅（侵入住宅部分未經告訴）後，在戊○○之二樓房間內，手翻動箱櫃，欲竊
    取戊○○之財物時為戊○○之母董林春桂發覺，報警查獲，而未得逞；己○○經
    檢察官飭回後，又於同年十二月十四日十四時許，至屏東縣車城鄉○○路四十一
    號甲○○住處，見大門未上鎖，即侵入屋內二樓（侵入住宅部分未告訴），在房
    間內桌上，竊取甲○○所有之現款新台幣（下同）七百元，得手後，為甲○○發
    覺，報警查獲，並在其身上起出所竊取之七百元（已發還甲○○）；己○○經檢
    察官飭回後，又於九十一年三月十三日十五時四十五分，至屏東縣林邊鄉○○路
    廿三號辛○○住處（侵入住宅部分未告訴），打開抽屜，手竊取財物時，為辛○○發覺質問，答以找人即急行離去，而未得逞。嗣於同月日十五時五十分許，
    至林邊鄉○○路五二號丙○住處，尚未手行竊時，即被丙○發覺而報警查獲。
二、案經屏東縣警察局屏東分局、東港分局、恆春分局報請臺灣屏東地方法院檢察署
    檢察官偵查起訴及移請本院併案審理。
      理      由
一、訊據被告己○○否認有竊盜犯行，辯稱：腳踏車是壞的，沒上鎖，才把它騎走，
    並沒有到乙○○房間內翻東西，是要去找友人「武雄」，在客廳遇見乙○○，才
    被誤認是小偷，去戊○○家，是要去找人的，有進去甲○○家，但沒有偷東西，
    七百元是伊所有的，進入辛○○住處，是要問有沒有在理男生頭髮，沒有偷東西
    云云。
二、惟查：
  (一)前開被告竊取丁○○所有腳踏車及竊取乙○○財物未遂之事實，已據被告於警訊
    時坦承不諱。據被告供稱「該腳踏車未上鎖，停在路旁，我為圖方便而竊走」，
    「因為我沒錢，肚子餓，又沒錢回家，因為該屋門未關，我臨時起意而行竊，我
    未竊到財物，因為聽到屋內女主人在叫兒子及媳婦的名字而中止跑出，騎竊得之
    腳踏車逃逸」等語，核與被害人丁○○、乙○○及證人陳平杰（乙○○之子）證
    述之失竊情節相符，並有上述腳踏車照片、乙○○家被打開抽屜之照片及丁○○
    領回失竊腳踏車所出具之贓物保領結等附卷可佐。就該腳踏車之照片觀之，該腳
    踏車並非破舊，尚堪騎用，顯非遭人棄置之廢棄物，被告將之騎走，足認有不法
    所有之竊盜犯意。
  (二)被告前開侵入戊○○住處二樓房間內，翻箱倒櫃，為戊○○之母董林春桂發現，
    奪門而逃，又侵入甲○○之住處二樓，在房間書桌上竊取甲○○所有之現款七百
    元等事實，分據被害人戊○○、甲○○於警訊時指訴綦詳，被害人戊○○部分，
    並據證人董林春桂證實，並有甲○○領回現款七百元所出具之保領結在卷足憑。
    被告至戊○○住處，如欲找人，自應先按門鈴或敲門詢問，豈有至二樓翻動箱櫃
    之理，其有竊盜犯意甚明。
  (三)被告前開進入辛○○住處，打開屋內抽屜，發生聲響，而為辛○○發覺驚醒，質
    問被告「你在幹什麼」，被告答以「來這裡找人」，即匆匆離去等情，為被害人
    辛○○於警訊時所陳明。被告如欲找人，自應先查問屋內之人，其未查問，即行
    打開屋內抽屜，是被告打開抽屜係手尋找財物，灼然可見。
  (四)綜上所，本案事證明確，被告所辯，顯係卸責之詞，殊無足採，其犯行洵堪認
    定。
三、查被告意圖為自己不法之所有，而竊取他人之動產，第一次及第四次所為，係犯
    刑法第三百二十條第一項之竊盜罪，第二、三、五次所為，係犯同法條第三項、
    第一項之竊盜未遂罪。被告先後五次犯行，時間緊接，犯同一之罪名，顯係基於
    概括犯意反覆為之，應依連續犯規定，以竊盜既遂一罪論，並加重其刑。被告有
    如事實欄所載之前科，有臺灣高等法院被告全國前案紀錄表可按，茲於受有期徒
    刑之執行完畢後，五年內再犯有期徒刑之竊盜罪，應依累犯規定加重其刑。被告
    長期患有情緒障症，有行政院衛生署台東醫院診斷書一紙在卷可憑，並經其母
    庚○○○陳明，足認被告行為時陷於精神耗弱之狀態，爰依刑法第十九條第二項
    規定減輕其刑。被告之刑有加重及減輕事由，依法先加後減。被告前開第三、四
    、五次之竊盜犯行，雖未經檢察官起訴，因此部分與起訴部分，有連續犯之裁判
    上一罪關係，為起訴效力所及，自應併予審理。
四、原審論處被告罪刑，固無不合，惟未及就起訴效力所及之部分一併審酌，尚有未
    洽。檢察官上訴意旨執此指摘原判決不當，為有理由，自應由本院將原判決撤銷
    改判。爰審酌被告有如事實欄所載之前科，有臺灣高等法院被告全國前案紀錄表
    可按，茲於受有期徒刑之執行完畢後，五年內再犯多次竊盜罪，雖所竊之財物無
    多，但其不思悔改，一再行竊，犯罪後飾詞卸責，態度欠佳等一切情狀，量處如
    主文所示之刑，並諭知易科罰金之折算標準。
五、至於臺灣臺東地方法院檢察署九十一年度偵字第五四五號（被害人許裕生）及臺
    灣屏東地方法院九十一年度偵字第一五一六號（被害人丙○）移送併辦部分，因
    不能證明被告己○○已手行竊，本院無從併案審理，應退回檢察官另行處理，
    附此明。
據上論斷，應依刑事訴訟法第三百六十九條第一項前段、第三百六十四條、第二百九
十九條第一項前段、刑法第五十六條、第三百二十條第一項、第四十七條、第十九條
第二項、第四十一條第一項，罰金罰鍰提高標準條例第一條前段、第二條，判決如主
文。
本案經檢察官陳新慶到庭執行職務。
中    華    民    國     九十一     年       四       月      三十      日
                              臺灣高等法院高雄分院刑事第五庭
                                  審判長法官  吳水木
                                        法官  趙文淵
                                        法官  洪慶鐘
右正本證明與原本無異。
不得上訴。
                                      書記官  彭筱瑗
中    華    民    國     九十一     年       五       月        二      日
附錄：本判決論罪科刑法條：
刑法第三百二十條第一項
意圖為自己或第三人不法之所有，而竊取他人之動產者，為竊盜罪，處五年以下有期
徒刑、拘役或五百元以下罰金。
                                                                        Ｋ
